【裁判字號】    89,軍上,7
【裁判日期】    891031
【裁判案由】    盜取財物等
【裁判全文】
臺灣高等法院臺中分院刑事判決                        八十九年度軍上字第七號
    上  訴  人  甲○○
    即  被  告          空軍防砲警衛司令部第二營第四連一兵，空軍飛虎
右上訴人因盜取財物未遂等案件，不服國防部高等軍事法院中華民國八十九年八月十
八日判決（八十九年度法仁判字第０八九號，起訴案號：國防部北部地方軍事法院檢
察署訴字第九三、一０二號），提起上訴，本院判決如左：
    主      文
上訴駁回。
    理      由
一、按軍事審判法第一百八十一條第五項規定，被告不服高等軍事法院宣告有期徒刑
    之上訴判決者，得以判決違背法令為理由，向高等法院提起上訴。故上開案件上
    訴於本院者，非以判決違背法令為理由，不得為之。如果上訴理由狀並未依據卷
    內訴訟資料，且體指摘原判決不適用何種法則或如何適用不當，或所指摘原判決
    違法情事，顯與法律規定判決當然違背法令之情形，不相適合者，均應認其上訴
    為違背法律上之程序，予以駁回。
二、本件上訴人即被告上訴意旨略稱：其因犯盜取財物未遂一案後，責付部隊長官帶
    回時，因長官說回部隊另行處罰；又因不適應部隊生活，而當時情緒起伏不定，
    因而再犯逃亡罪。被告逃亡期間，未再犯罪，且自行投案，足見有悔過之心。被
    告雖為累犯，原審量刑太重，請予減輕其刑云云。並未指摘原審判決有何違背法
    令之處，其上訴違背法律上之程式，應予駁回。
三、軍事檢察官簽辯意旨略謂：被告當日私取其姐楊碧玉之螺絲起子一支，究否成立
    盜取財物罪，原審未予審判，因與起訴部分之竊取財物犯行部分，有裁判上一罪
    之關係，亦為起訴效所及，自有已受請求事項未予判決之違法云云。查被告自行
    拿取其姐楊碧玉之螺絲起子一支乙節，已據第一審軍事法院訊問被告明確，並傳
    訊證人楊碧玉證述無訛。第一審軍事法院嗣於判決事實欄內記載「先前往胞姐楊
    碧玉位於台北市○○區○○街二十五巷四號五樓住處，拿取楊女所有置放於樓下
    機車行李箱中之螺絲起子乙支」，顯然認被告拿取其胞姐之螺絲起子一支，並無
    不法所有之意圖，而不構成犯罪。第一審軍事法院雖未予理由欄中敘明其理由，
    惟第一審軍事法院既以被告拿取其胞姐螺絲起子之行為不構成犯罪，則該部分拿
    取其胞姐螺絲起子之行為，自與已起訴部分之犯行，無連續犯裁判上一罪之關係
    ，非起訴效力所及。本件並無已受請求之事項未予判決之情形，並此敘明。
三、據上論結，應依軍事審判法第二百零六條，刑事訴訟法第三百九十五條前段，判
    決如主文。
中      華      民      國      八十九    年    十    月      三十      日
                                    臺灣高等法院臺中分院刑事第九庭
                                          審判長法  官  胡  森  田
                                                法  官  康  應  龍
                                                法  官  趙  春  碧
右正本證明與原本無異。
不得再上訴。
                                                書記官  廖  來  信
中      華      民      國      八十九    年    十一  月        二      日
                                                                        Ｃ


司法院資訊處製作；財團法人民間司法改革基金會備份。
